臺灣臺北地方法院刑事判決　　　　　　　 96年度訴字第935號
公　訴　人　臺灣臺北地方法院檢察署檢察官
被　　　告　甲○○
　　　　　　　　　　　樓
上列被告因違反毒品危害防制條例案件，經檢察官提起公訴（96
年度毒偵字第1529號），被告於準備程序進行中就被訴事實為有
罪之陳述，由本院合議庭裁定以簡式審判程序審理，判決如下：
    主  文
甲○○施用第一級毒品，累犯，處有期徒刑壹年貳月，減為有期
徒刑柒月，扣案之第一級毒品海洛因合計淨重零點柒公克沒收
銷燬之，包裝上開海洛因毒品之空袋捌個均沒收之；又施用第二
級毒品，累犯，處有期徒刑壹年，減為有期徒刑陸月，扣案之第
二級毒品甲基安非他命合計驗餘淨重零點伍肆零伍公克沒收銷燬
之，包裝上開甲基安非他命毒品之空袋個均沒收之。應執行有
期徒刑壹年，扣案之第一級毒品海洛因合計淨重零點柒公克、
第二級毒品甲基安非他命合計驗餘淨重零點伍肆零伍公克均沒收
銷燬之，包裝上開海洛因、甲基安非他命毒品之空袋合計拾壹個
均沒收之。
    犯  罪  事  實
一、甲○○前因施用第二級毒品案件，經觀察、勒戒後，認無繼
    續施用毒品之傾向，於民國89年5月8日釋放出所，並經臺灣
    臺北地方法院檢察署檢察官於同日以89年度毒偵字第788 號
    為不起訴處分確定；嗣又因施用第二級毒品安非他命案件，
    經觀察、勒戒後，認有繼續施用毒品之傾向，經檢察官聲請
    強制戒治並聲請以簡易判決處刑，為本院裁定令入戒治處所
    施以強制戒治，嗣因戒治成效評定為合格，復經本院裁定停
    止戒治，所餘戒治期間付保護管束，於91年1 月29日出所，
    並於91年6月8日保護管束期滿執行完畢；聲請簡易判決處刑
    部分，經本院判處有期徒刑3月確定，於91年7月25日易科罰
    金執行完畢；其後再因施用第二級毒品案件，經檢察官聲請
    強制戒治並聲請提起公訴，為本院裁定令入戒治處所施以強
    制戒治，嗣於執行強制戒治期間，因毒品危害防制條例修正
    ，而於93年1月9日出所；起訴部分，經本院判處有期徒刑5
    月確定，於93年6月7日易科罰金執行完畢。
二、甲○○有前開之刑罰處遇及毒品勒戒、戒治之前案紀錄，詎
    仍不知悔改，且未戒除毒癮，於前開強制戒治執行完畢釋放
    後5年內，又基於施用第一級毒品之犯意，於96年2月13日21
    時許，在其臺北市○○區○○街1 段26巷5弄10號1樓住處內
    ，以將第一級毒品海洛因摻入香菸內點燃吸食其煙霧之方式
    ，施用第一級毒品海洛因；又基於施用第二級毒品之犯意，
    在上開時間、地點，以將第二級毒品甲基安非他命置於玻璃
    球吸食器內用火燒烤成煙之方式，施用第二級毒品甲基安非
    他命。嗣於96年2 月14日17時38分，為警在臺北市○○區○
    ○路131號前查獲，並扣得第一級毒品海洛因8包（合計淨重
    0.73 公克，空包裝總重1.78公克）、第二級毒品安非他命3
    包（合計毛重1.2010公克，淨重0.5410公克），經採尿送驗
    ，其結果呈「嗎啡、可待因陽性」、「甲基安非他命、安非
    他命陽性」反應，而查悉上情。
三、案經臺北市政府警察局文山第一分局報請臺灣臺北地方法院
    檢察署檢察官偵查起訴。
    理  由
一、上開事實，業據被告甲○○於本院審理中坦白承認，並有臺
    北市政府警察局文山第一分局偵辦甲○○涉嫌毒品案尿液對
    照表、台灣尖端先進生技醫藥股份有限公司濫用藥物檢驗報
    告在卷可稽，而所扣得之疑似海洛因毒品8 包，經送驗結果
    ，確均含第一級毒品海洛因成分（合計淨重0.73公克，空包
    裝總重1.78公克）；扣得之白色透明結晶3 袋，亦均含有甲
    基安非他命成分（毛重1.2010公克、淨重0.5410公克，取樣
    0.0005公克，餘重0.5405公克），此分別有法務部調查局96
    年3月24日調科壹字第09623026570號鑑定書、交通部民用航
    空局航空醫務中心96年4月23日航藥鑑字第0960177號毒品鑑
    定書在卷可憑，堪認被告之自白與事實相符。又被告有如犯
    罪事實所載觀察、勒戒或強制戒治之執行紀錄等情，有台灣
    高等法院被告前案紀錄表在卷可參。本件事證明確，被告於
    前開強制戒治執行完畢釋放後5 年內，再犯本件毒品危害防
    制條例第10條第1項、第2項施用第一、二級毒品之犯行，可
    以認定。
二、查海洛因屬毒品危害防制條例第2條第2項第1 款所列之第一
    級毒品，而甲基安非他命係屬同條項第2 款所列之第二級毒
    品，故核被告所為，係犯毒品危害防制條例第10條第1 項之
    施用第一級毒品罪及同條第2 項之施用第二級毒品罪。被告
    各次持有毒品進而施用，其持有之低度行為應為施用之高度
    行為所吸收，均不另論罪。被告所犯上開施用第一級毒品罪
    及施用第二級毒品罪2 罪，犯意各別，罪名互異，應予分論
    併罰。
三、又被告有如犯罪事實欄所記載經執行有期徒刑完畢之犯罪前
    案紀錄，此有前開臺灣高等法院被告前案紀錄表在卷可按，
    其於受徒刑之執行完畢後，5 年以內故意再犯本案有期徒刑
    以上之2罪，均為累犯，應分別依刑法第47條第1項之規定，
    加重其刑。爰審酌被告前有多次刑事前案紀錄，素行不佳；
    且不思其正值壯年，卻長期耽溺於戕身之物，前經多次刑罰
    處遇及毒品勒戒、戒治後，仍不知戒絕毒品，再犯本件施用
    毒品之犯行，顯見其對於毒品之依賴性甚高，自我把持、控
    制之能力亦顯不佳；惟被告犯罪後尚能坦承犯行，態度良好
    ，以及其目前從事修車業，學歷為高職畢業等一切情狀，就
    施用第一、二級毒品之罪，分別量處有期徒刑1年2月、1 年
    ，以資警惕。又被告前開各項犯行，犯罪時間均在96年4 月
    24日以前，合於中華民國九十六年罪犯減刑條例第2條第1項
    第3 款之規定，被告上開宣告刑，均應依法減其刑期二分之
    一，並就上開2罪減刑後之宣告刑，定其應執行有期徒刑1年
    。又按所犯為數罪併罰，其中之一罪雖得易科罰金，但因與
    不得易科之他罪合併處罰之結果，於定執行刑時，祇須將各
    罪之刑合併裁量，不得易科罰金合併執行（司法院大法官會
    議釋字第144 號解釋意旨參照）。本件被告關於施用第一級
    毒品之犯行，既經判處減為有期徒刑7 月而不得易科罰金，
    與其另犯之施用第二級罪併合處罰結果，本院於定執行刑時
    ，自不得為易科罰金之諭知，附此敘明。
四、扣案之海洛因合計淨重0.73公克、甲基安非他命合計驗餘淨
    重0.5405公克，分別係第一級毒品及第二級毒品，應均依毒
    品危害防制條例第18條第1 項前段之規定沒收銷燬之。至上
    開包裝海洛因、甲基安非他命之包裝袋合計11個，均係用於
    包裹毒品之外包裝，以防毒品裸露、潮濕，便於攜帶施用，
    均為供被告施用第一、二級毒品所用之物，且屬被告所有等
    情，業據被告供承在卷，爰均依刑法第38條第1項第2款規定
    沒收之。
五、據上論結，應依刑事訴訟法第273 條之1第1項、第299條第1
    項前段，毒品危害防制條例第10條第1項、第2項、第18條第
    1項前段，刑法第11條前段、第47條第1項、第51條第5 款、
    第38條第1項第2款，中華民國九十六年罪犯減刑條例第2 條
    第1項第3款、第7條，判決如主文。
本案經檢察官陳重言到庭執行職務。
中　　華　　民　　國　　96　　年　　7 　　月　　31　　日
                  刑事第十三庭    法  官  李明益
以上正本證明與原本無異。
如不服本判決，應於判決送達後10日內向本院提出上訴狀 (應抄
附繕本)。
                                  書記官  劉穗筠
中　　華　　民　　國　　96　　年　　7 　　月　　31　　日
毒品危害防制條例第10條
施用第一級毒品者，處 6 月以上 5 年以下有期徒刑。
施用第二級毒品者，處 3 年以下有期徒刑。
